臺灣臺中地方法院民事裁定
111年度中小聲字第4號
聲請人  吳季純
上列聲請人與吳珏佩間返還代墊款事件(本院110年度中小字第37
73號)，聲請交付法庭錄音
光碟，本院裁定如下：
    主  文
聲請人於繳納費用後，准予交付本院110年度中小字第3773號返
還代墊款事件於民國110年11月17日、民國110年12月22日言詞辯
論期日之法庭錄音光碟。
聲請人就法庭錄音光碟內容，不得散布、公開播送，或為非正當
目的使用。
    理  由
一、當事人及依法得聲請閱覽卷宗之人，因主張或維護其法律上
    利益，得於開庭翌日起至裁判確定後6個月內，繳納費用聲
    請法院許可交付法庭錄音或錄影內容，但依法令得不予許可
    或限制聲請閱覽、抄錄或攝影卷內文書者，或涉及國家機密
    、其他依法令應予保密之事項者，法院得不予許可或限制交
    付法庭錄音或錄影內容，法院組織法第90條之1定有明文。
    又法庭錄音錄影及其利用保存辦法第8條第1項、第2項規定
    ，當事人及依法得聲請閱覽卷宗之人，因主張或維護其
    法律上利益，聲請交付法庭錄音或錄影內容時，應敘明理由
    ，由法院為許可與否之裁定；法院受理前項聲請，如認符合
    聲請要件，並在聲請期間內提出，且就所主張或維護法律上
    之利益已敘明者，除法令另有排除規定外，應予許可。所謂
    主張或維護法律上利益，舉凡核對更正筆錄、他案訴訟所需
    ，或認法院指揮訴訟方式對其訴訟權益有影響之虞，欲用以
    保障其法律上利益等，均屬之(最高法院109年度台簡抗字第
    62號裁定、106年度台抗字第447號裁定意旨參照）。 
二、聲請意旨略以：為確認庭期開庭內容，爰聲請調閱本院110
    年度中小字第3773號返還代墊款事件(下稱系爭事件)民國11
    0年11月17日、110年12月22日法庭錄音光碟。
三、經查：聲請人為系爭事件之當事人，屬依法得聲請閱覽卷宗
    之人，復已敘明聲請交付系爭事件110年11月17日、110年12
    月22日言詞辯論期日之法庭錄音光碟以維護其法律上利益之
    理由，核無不合，應予准許。又依法院組織法第90條之4第1
    項、法庭錄音錄影及其利用保存辦法第8條第4項規定，聲請
    人就所取得之錄音、錄影內容，不得散布、公開播送，或為
    非正當目的之使用，特併裁示以促其注意遵守。
四、爰裁定如主文。
中　　華　　民　　國　　111 　年　　4 　　月　　18　　日
                  臺中簡易庭  法  官  劉正中
以上正本係照原本作成。
如對本裁定抗告，須於裁定正本送達後10日內向本院提出抗告狀
，並繳納抗告費新臺幣1,000元。
中　　華　　民　　國　　111 　年　　4 　　月　　18　　日
                              書記官  江婉君